臺灣臺中地方法院民事裁定　　　　　　　100年度監字第337號
聲　請　人　邱秀嬌
相　對　人　林玫君
上列當事人間聲請許可監護人行為事件，本院裁定如下：
  主  文
許可聲請人出賣相對人所有坐落臺中市○○區○○段二五五地號
土地及其上同段三三三０建號（門牌號碼：臺中市○○路○段四
二六號十樓之一）建物所有權予黃詩雅。
聲請程序費用由相對人負擔。
  理  由
一、按監護人對於受監護人之財產，非為受監護人之利益，不得
    使用、代為或同意處分。監護人為下列行為，非經法院許可
    ，不生效力：一、代理受監護人購置或處分不動產。二、代
    理受監護人，就供其居住之建築物或其基地出租、供他人使
    用或終止租賃。監護人不得以受監護人之財產為投資。但購
    買公債、國庫券、中央銀行儲蓄券、金融債券、可轉讓定期
    存單、金融機構承兌匯票或保證商業本票，不在此限，民法
    第1101條定有明文。
二、聲請意旨略以：相對人為聲請人之孫女。關係人即相對人之
    父林安平與母簡曉雯於民國90年1月2日遭逢意外死亡，聲請
    人為相對人同居之祖父母，依法為相對人之監護人。因相對
    人年幼無法自力負擔沉重之房貸，致入不敷出，聲請人為確
    保相對人之生活無虞，得到妥善照顧，並提供伊等完善之教
    育環境，至相對人成年或完成教育為止，必需出售相對人所
    有臺中市○○區○○段255地號土地及其上同段3330建號（
    門牌號碼：臺中市○○路○段426號10樓之1）建物所有權予
    案外人黃詩雅。為此，爰依民法第1101條規定，聲請許可聲
    請人出賣相對人所有上開土地及建物所有權予案外人黃詩雅
    等語。
三、查：(一)聲請人主張之上開事實，業據其提出戶籍謄本2份、
    、土地登記第二類謄本、建物登記第二類謄本、受監護人財
    產清、借款契約書、聯邦銀行台中分行000000000000號帳戶
    存摺、不動產買賣契約書（以上均為影本）各1份為證。(二)
    本院審酌：相對人年僅11歲，尚無能力自理生活，生活、教
    育等事項均賴聲請人協助處理。且觀之相對人離成年之日尚
    遠，將來每年所需生活、教育費用支出應屬可觀。且相對人
    所有上開土地及建物登記設定有新臺幣（下同）210萬元最
    高限額抵押權等一切情狀後，認聲請人出賣相對人所有上開
    土地及建物所有權予案外人黃詩雅，應符合相對人之利益。
    是其聲請核為有理由，應予准許。
四、依非訟事件法第21條第2項，民事訴訟法第95條、第78條，
    裁定如主文。
中    華    民    國  100    年    10    月    11   日
                  家事法庭      法  官  涂秀玲
以上正本係照原本作成
如對本裁定抗告須於裁定送達後10日內向本院提出抗告狀，並應
繳納抗告費新台幣1000元整。
中    華    民    國  100    年    10    月    11   日
                                書記官  薛淑玲